# 分配股利问题

提问人：大葱拌牛肉 时间：2016-05-18 16:14:17
公司分配股利的时候，是不是必须要依据年底的经审计的利润跟未分配利润情况，能根据 3 月底的未经审计的未分配利润分配股利的情况吗？分配股利的时候有什么限制吗？比方说过度分配是不是会引起公司债权人的反对？分配股利需要经过债权人同意吗？

回答人：chenyiwei
企业可以根据截至中期期末的未经审计的未分配利润进行股利分配（预分），但应注意为年底计提法定盈余公积和到年末可能发生的亏损做好足够的预留。 股利分配（包括预分）由股东会通过决议即可，无需债权人同意。但企业与债权人之间签订的借款合同另有约定的除外。

提问人：ws_way2go 时间：2018-01-28 21:24:55
请教陈版： 被审计单位 2016 年 12 月 31 日，净利润为正，未分配利润为正，即存在贷方余额。 该单位于 2017 年 9 月召开股东会并形成决议，将 2016 年的未分配利润分配给股东。 但是截至 2017 年 12 月 31 日，该公司净利润为负数。 请问，这种情况下， 2017 年度进行的股利分配（针对 2016 年的利润）可以确认吗？ 根据哪条准则，或者哪条法律的哪个条款呢？ 谢谢！

回答人：chenyiwei
因为是分配 2016 年度利润，因此如果在 2017 年 9 月股东会通过利润分配决议时仍有足够多的未分配利润可供分配，则该决议本身无瑕疵。

提问人：ws_way2go 时间：2018-01-29 10:00:57
请教陈版（接前一个问题）
被审计单位 2016 年 12 月 31 日，净利润为正，未分配利润为正，即存在贷方余额。 该单位于 2017 年 9 月召开股东会并形成决议，将 2016 年的未分配利润分配给股东。 但是截至
2017 年 12 月 31 日，该公司净利润为负数。 请问，这种情况下， 2017 年度进行的股利分配（针对 2016 年的利润）可以确认吗？
如果该公司 2017 年 8 月 31 日，或者准确的说 2017 年 9 月召开股东会前一天的未分配利润为负数，是否就应在 2017 年报审计时将该笔分配股利调整冲回？

回答人：chenyiwei
如果是这样，即明知分配决议作出时未分配利润余额已经小于拟分配金额，则该决议不恰当，建议股东会撤销该利润分配决议，相应将应付股利予以调整冲回。